臺灣板橋地方法院刑事判決　　　　　　 100年度易字第3926號
公　訴　人　臺灣板橋地方法院檢察署檢察官
被　　　告　卓宗霖原名卓宗勝.
上列被告因竊盜案件，經檢察官提起公訴（100 年度偵字第2754
7 號），被告於準備程序中就被訴之事實為有罪陳述，經本院告
知簡式審判程序之旨，並聽取當事人意見後，裁定進行簡式審判
程序，並判決如下：
    主  文
卓宗霖毀越安全設備侵入住宅竊盜，未遂，累犯，處有期徒刑陸
月，扣案之白色手套壹雙，沒收。又毀越安全設備侵入住宅竊盜
，累犯，處有期徒刑柒月，扣案之白色手套壹雙，沒收。應執行
有期徒刑拾月，扣案之白色手套壹雙，沒收。
    事  實
一、卓宗霖前因竊盜案件，經本院以93年度易字第1295號判處有
    期徒刑10月確定，嗣經裁定減為有期徒刑5 月確定，於民國
    96年7 月31日易科罰金執行完畢（於本件構成累犯）。猶不
    知悔改，見新北市○○區○○路149 巷29弄10之4 號及8 之
    4 號同棟大樓之5 樓頂樓分別加蓋2 戶具有獨立門戶之增建
    物，均無人在家，基於意圖為自己不法所有之加重竊盜犯意
    ，分別為下列行為：(一)於100 年10月12日14時許，至上址10
    之4 號5 樓頂樓加蓋增建物冉兆君住處，穿戴手套後徒手扳
    開窗戶之金屬欄杆後，毀越安全設備後侵入住宅行竊（無故
    侵入住宅、毀損部分均未據告訴），嗣卓宗霖因遍尋不著欲
    竊取之筆記型電腦而未遂；(二)於100 年10月12日下午14時許
    卓宗霖離開冉兆君住處後至同日下午15時25分為警查獲止之
    某時，卓宗霖另行起意，至上址8 之4 號5 樓頂樓加蓋增建
    物陳靜宜住處，穿戴手套後徒手扳開窗戶之金屬欄杆後，毀
    越安全設備後侵入住宅行竊（無故侵入住宅、毀損部分均未
    據告訴），竊取陳靜宜所有之筆記型電腦1 臺、銀色戒子1
    只、金色項鍊1 條得手，共計價值約新臺幣（下同）2 萬
    4,400 元，同日15時25分許，在新北市○○區○○路149 巷
    37弄口，卓宗霖欲騎乘機車離去之際，經在場跟監、埋伏之
    員警上前盤查，並扣得卓宗霖所有，供本件犯罪所用之白色
    手套1 雙、與本案無關之口罩1 個及陳靜宜上開遭竊物品（
    已發還予陳靜宜）。
二、案經臺北市政府警察局大安分局報請臺灣板橋地方法院檢察
    署檢察官偵查起訴。
    理  由
一、本件被告所犯均為死刑、無期徒刑、最輕本刑為3 年以上有
    期徒刑以外之罪，其於本院準備程序中就前揭被訴事實均為
    有罪之陳述，經本院告知簡式審判程序之旨，並聽取當事人
    意見後，裁定進行簡式審判程序，合先敘明。
二、前揭事實，業據被告於警詢、檢察官訊問及本院審理時坦承
    不諱，並有證人冉兆君、陳靜宜指訴在卷，復有搜索扣押筆
    錄、扣押物品目錄表、臺北市政府警察局大安分局物品發還
    領據、員警朱志明偵辦竊盜案職務報告、現場照片、鞋印及
    扣案物照片在卷可稽，足認被告上開任意性自白與事實相符
    ，堪以採信。是本件事證明確，被告犯行洵堪認定。
三、按刑法第321 條第1 項第2 款所稱之「其他安全設備」，係
    指門扇、牆垣以外，依社會通常觀念足認為防盜之設備而言
    ，如門鎖、鐵窗或通往陽臺之落地門均屬之。查被告徒手扳
    開冉兆君、陳靜宜住處之窗戶金屬欄杆，本具有防盜作用，
    為安全設備，被告毀壞窗戶金屬欄杆後攀爬跨越，自該當「
    毀越安全設備」之加重要件。核被告如事實欄一(一)所為，係
    犯刑法第321 條第2 項、第1 項第1 、2 款之毀越安全設備
    侵入住宅竊盜未遂罪；如事實欄一(二)所為，係犯刑法第321
    條第1 項第1 、2 款之毀越安全設備侵入住宅竊盜罪。被告
    被告已著手於事實欄一(一)之竊盜犯行，因未尋獲欲竊之筆記
    型電腦，因障礙而不遂，為未遂犯，應依刑法第25條第2 項
    之規定，減輕其刑。被告所為上開2 次竊盜犯行，犯意各別
    ，行為互殊，應分論併罰。被告有如事實欄所示之科刑及執
    行情形，有臺灣高等法院被告前案紀錄表在卷可按，其於受
    有期徒刑執行完畢後，5 年內故意再犯本件有期徒刑以上之
    罪，為累犯，應依刑法第47條第1 項規定，依法加重其刑，
    並依法先加後減。爰審酌被告前已因竊盜犯行，經法院判刑
    並執行完畢，仍不知悔改，再次毀越安全設備侵入他人住宅
    行竊財物，其法治觀念薄弱，惟考量竊得物品業經被害人領
    回，事後與被害人冉兆君達成和解，並賠償損害，另被害人
    陳靜宜經本院合法通知未到庭，被告亦表示有賠償意願等情
    ，此有本院準備程序筆錄、調解筆錄、電話紀錄各1 份在卷
    可稽，兼衡其犯罪動機、目的、手段、生活狀況、智識程度
    ，犯後犯後坦承犯行之犯後態度等一切情狀，分別量處如主
    文所示之刑，並定應執行刑，以資懲儆。扣案之白色手套1
    雙，為被告所有，供本件犯罪所用之物，業經被告陳明在卷
    （見本院卷第32頁反面），應依刑法第38條第1 項第2 款規
    定，於各罪名項下宣告沒收。至扣案之口罩1 個，雖為被告
    所有，僅係被告騎乘機車所用，並無證據證明與本件犯罪有
    何關連，爰不予宣告沒收，併此敘明。
據上論斷，應依刑事訴訟法第273 條之1 第1 項、第299 條第1
項前段，刑法第321 條第1 項第1 款、第2 款、第2 項、第47條
第1 項、第25條第2 項、第51條第5 款、第38條第1 項第2 款，
判決如主文。
本案經檢察官吳育增到庭執行職務。
中    華    民    國    100    年    12    月   9    日
                  刑事第四庭   法  官  張瓊華
以上判決正本證明與原本無異。
如不服本判決應於收受本判決後10日內向本院提出上訴書狀，並
應敘述具體理由，如未敘述上訴理由者，應於上訴期間屆滿後20
日內補提理由書狀於本院（均須按他造當事人之人數附繕本）「
切勿逕送上級法院」。
                               書記官  謝雪紅
中    華    民    國   100    年    12    月    9     日
附錄本案論罪法條：
刑法第321 條第1 項第1 款、第2 款、第2 項
犯竊盜罪而有下列情形之一者，處 6 月以上、5 年以下有期徒
刑，得併科新臺幣 10 萬元以下罰金：
一、侵入住宅或有人居住之建築物、船艦或隱匿其內而犯之者。
二、毀越門扇、牆垣或其他安全設備而犯之者。
前項之未遂犯罰之。